【裁判字號】    99,勞小上,1
【裁判日期】    990618
【裁判案由】    給付薪資等
【裁判全文】
臺灣嘉義地方法院民事裁定  99年度勞小上字第1號
上  訴  人  甲○○
被  上訴人  陳文香即盈晶美容用品企業社
上列當事人間請求給付薪資等事件，上訴人對於民國99年4 月27
日本院嘉義簡易庭99年度嘉勞小字第3 號第一審小額民事判決提
起上訴，本院合議庭裁定如下：
    主  文
上訴駁回。
第二審訴訟費用新臺幣壹仟伍佰元由上訴人負擔。
    事 實 與 理 由
一、按小額訴訟事件，對於第一審裁判之上訴，非以其違背法令
    為理由，不得為之；次按上訴狀內應記載上訴理由，表明下
    列各款事項：(一)原判決所違背之法令及其具體內容(二)依
    訴訟資料可認為原判決有違背法令之具體事實，民事訴訟法
    第436條之24 第2項、第436條之25分別定有明文。又當事人
    於小額訴訟程序提起上訴，如依民事訴訟法第436 之32條第
    2 項準用同法第468 條規定，以第一審判決有不適用法規或
    適用法規不當為理由時，其上訴狀或理由書應有具體之指摘
    ，並揭示該法規之條項或其內容；若係成文法以外之法則，
    應揭示該法則之旨趣；倘為司法院解釋或最高法院之判例，
    則應揭示該判解之字號或其內容；如以民事訴訟法第436 之
    32 條 第2 項準用同法第469 條第1 款至第5 款所列各款情
    形為理由時，其上訴狀或理由書，應揭示合於該條款之事實
    。上訴狀或理由書如未依此項方法表明者，或其所表明者，
    顯與上開法條規定不相合時，即難認為已對第一審判決之違
    背法令有具體之指摘，其上訴自難認為合法（最高法院71年
    度臺上字第314 號判例意旨參照）。再者，當事人對於小額
    訴訟事件提起上訴時，按民事訴訟法第436 條之24第2 項、
    第436 條之25規定，其上訴非但應以違背法令為理由，並應
    具體表明原判決違背法令之事實及內容，是就此法律審性質
    而言，核與第三審處理程序相符，倘當事人提起小額訴訟第
    二審上訴，其上訴狀未依上揭規定，提出合於該條各款事由
    者，其未提出理由之效果及處理程序，自應準用同法第471
    條第1 項之規定，即上訴人應於提起上訴後20日內，提出上
    訴理由書於原審法院，未提出者，毋庸命其補正，可逕以裁
    定駁回上訴。
二、本件上訴意旨略以：被上訴人所言不實，上訴人為正職員工
    ，有工作為何領不到應有的薪資？所以被上訴人應補基本薪
    資（勞基法最低工資）17,280元及資方所言的加油油資5,00
    0 元整，共計22,280元。
三、經查，本件上訴人對本院嘉義簡易庭99年度嘉勞小字第3 號
    小額訴訟所為之第一審判決，固於法定期間內提起上訴，上
    訴人雖主張從事勞務工作、應領有法定最低工資等情。然核
    其上訴狀所載內容，上訴人並未表明該判決違背何條法令及
    其具體內容，亦無指明原審判決依訴訟資料究有何判決違背
    法令之具體事實，難認其已依民事訴訟法第436條之25 規定
    ，表明原判決所違背之法令及其具體內容，依訴訟資料可認
    原判決有違背法令之事實。此外，上訴人復未於提起上訴後
    20日內補正原判決有何違背法令之理由書，揆諸上開說明，
    上訴人之上訴自難認為合法，並毋庸命其補正，應予駁回。
四、末按於小額訴訟之上訴程序，法院為訴訟費用之裁判時，應
    確定其費用額，民事訴訟法第436 條之32第1 項、第436 條
    之19第1 項規定甚明。查本件上訴裁判費為1,500 元，應由
    上訴人負擔，爰併予確定。
五、據上論結，本件上訴為不合法，依民事訴訟法第436 條之32
    第1項、第2項、第436條之19第1項、第444條第1項前段、第
    95條、第78條，裁定如主文。
中    華    民    國    99    年    6     月    18    日
                    民事第二庭  審判長法  官  曾文欣
                                      法  官  陳思睿
                                      法  官  林中如
上列正本與原本無異。
不得抗告。
中    華    民    國    99    年    6     月    18    日
                                      書記官  李彩娥

司法院資訊處製作；財團法人民間司法改革基金會備份。
